# 合营安排-共同控制的判断

提问人：随风 8373 时间：2015-11-08 22:53:15
《合营安排》第二章第六条：如果所有参与方或一组必须一致行动才能决 定某项安排的相关活动，则称所有参与方或一组参与方集体控制该安排。 A公司三个股东，其中两个股东B、C出资 100 万，为一致行动人，另外一个股东D出资 100 万，A公司的生产及采购由B、C负责，销售由D负责，生产、采购、销售之间互相影响及制约，想问下陈版这样的情况下可以认为BC作为一致行动人与D共同控制A企业吗
另外《合营安排》第二章第七条：如果存在两个或两个以上的参与方组合能够集体控制某项安排的，不构成共同控制。这句话的意思是不是这两个或两个以上的参与方构成了控制？

回答人：chenyiwei
1 、不属于共同控制。只有所有相关活动均由同一个参与方组合控制时，才可能构成合营安排。你说的情况是B、C控制一部分相关活动（生产、采购）而D控制另一部分相关活动（销售），这时能够控制对可变回报产生最大影响的相关活动的一方拥有对A公司的控制权，而不是BCD三方共同控制。
2 、是指构成控制的参与方组合必须唯一，如果不唯一就不是共同控制。例如某企业有 4 个股东ABCD，分别持股 40 ％、 30 ％、20 ％、 10 ％，假设所有相关活动决策都是过半数通过，则A为了使其议案获得通过，可以选择与B合作，也可以选择与C合作，这样的组合并不唯一，因此不是合营安排。

提问人：溪边小石 时间：2017-11-12 00:00:38
【单选题】甲企业由投资者A、B和C组成，协议规定，相关活动的决策至少需要75%表决权通过才能实施。假定A、B和C投资者任意两方均可达成一致意见，但三方不可能同时达成一致意见。下列项目中属于共同控制的是（ ）。 A．A公司、B公司、C公司在该甲企业中拥有的表决权分别为50%、35%和15% B．A公司、B公司、C公司在该甲企业中拥有的表决权分别为50%、25%和25% C．A公司、B公司、C公司在该甲企业中拥有的表决权分别为80%、10%和10% D．A公司、B公司、C公司在该甲企业中拥有的表决权分别为40%、30%和30% 答案：A
请教陈版，D选项为什么不对呢？A、B、C这三家公司作为一个参与方组合，可以实现对甲企业的控制啊

回答人：chenyiwei
在D中，必须三方一致同意才能达成一致意见，但“三方不可能同时达成一致意见”，而任意两方的组合不可能主导甲企业的相关活动，因此该安排事实上不可能存在。

提问人：dxnb123 时间：2018-12-14 11:59:44
陈老师，当存在多个参与方组合能够控制的情况下，如ABC分别持有D公司55%、30%、15%的股权，并且各项决策只要60%表决权通过即可，那么ABC的股权投资如何核算，D属于ABC的什么企业？

回答人：chenyiwei
因为A+B组合和A+C组合都能达到60%，即组合不唯一，所以D是A、B、C三者的联营企业。